臺灣臺中地方法院小額民事判決 
            110年度沙小字第748號
原      告  固德資產管理顧問股份有限公司

法定代理人  王鈺喬  


訴訟代理人  陳柏翰  
            潘品樺  
被      告  鄭莉臻  
上列當事人間請求給付電信費事件，原告聲請對被告發支付命令
（110年度司促字第8346號），因被告對支付命令提出異議，而
以支付命令之聲請視為起訴，再經本院於民國111年7月26日言詞
辯論終結，本院判決如下：
    主      文
被告應給付原告新臺幣30,323元，及自民國109年12月13日起至
清償日止依照週年利率5％計算之利息。
原告其餘之訴駁回。
訴訟費用新臺幣1,000元由被告負擔。
本判決得假執行。但被告如以新臺幣30,323元為原告預供擔保，
得免為假執行。
    事實及理由
壹、程序部份：按法定代理人之代理權消滅者，訴訟程序在有法
    定代理人或取得訴訟能力之本人，承受其訴訟以前當然停止
    ；承受訴訟人，於得為承受時，應即為承受之聲明；聲明承
    受訴訟，應提出書狀於受訴法院，民事訴訟法第170條、第1
    75條第1項、第176條分別定有明文。經查，原告公司之法定
    代理人原為王吳貴妹，嗣後變更為王鈺喬，茲據原告公司之
    新任法定代理人王鈺喬具狀聲明承受訴訟，有「民事聲明承
    受訴訟狀」在卷可稽，於法核無不合，合先敘明。
貳、實體部份：　　
一、原告主張：被告前於民國105年8月14日起陸續向訴外人遠傳
    電信股份有限公司（以下簡稱遠傳電信）租用行動電話門號
    （門號：0000000000、0000000000、0000000000）使用，截
    至帳單逾期日止，被告共積欠新臺幣（下同）30,323元迄未
    清償。嗣訴外人遠傳電信將其對被告之前開債權讓與原告。
    為此，原告依行動電話門號租用契約及債權讓與之法律關係
    ，提起本件訴訟。並請求法院判決：（一）被告應給付原告
    新臺幣（下同）30,323元，及自108年12月28日起清償日止
    依照年息5％計算之利息。（二）訴訟費用由被告負擔。
二、被告抗辯：原告提出的門號申請書不是我簽名的。證件是我
    的證件，是朋友跟我要證件，他說要辦活動，但我不曉得他
    拿去辦電話，我不知道他現在在那裡，而且我之前收到遠傳
    帳單的時候，就有去跟遠傳說這不是我的簽名，而且我也有
    去報案，提告偽造文書，案號臺中地檢110年度偵字第9637
    號。並聲明：請求駁回原告之訴，訴訟費用由原告負擔。
三、法院之判斷：
（一）原告主張之事實已據提出債權讓與證明書、債權讓與通知
      書、掛號郵件收件回執、戶籍謄本、行動寬頻業務服務申
      請書、第三代行動通信/行動寬頻業務服務申請書、帳單
      等為證。被告雖以前情答辯，惟查：
 　1、被告所述臺灣臺中地方檢察署110年度偵字第9637號偵查
      案件，經檢察官偵查結果認為：「告訴暨臺中市政府警察
      局大甲分局報告意旨略以：被告黎緹薰自民國105年間某
      日(105年8月13日以前)起，先、後任職於址設臺中市○○區
      ○○路0段000號之遠傳電信股份有限公司(下稱遠傳公司)后
      里甲后加盟門市(下稱甲后門市)及址設雲林縣○○鎮○○路0
      段000號之遠傳公司雲林斗南加盟門市(下稱斗南門市)，
      為求業績，竟與被告林彥希(原名林文玲)共同意圖為自己
      不法之所有，基於行使偽造私文書及詐欺取財之犯意聯絡
      ，未經告訴人鄭莉臻及被害人羅心妘等人之同意或授權，
      由被告林彥希取得告訴人鄭莉臻、被害人羅心妘等人之國
      民身分證、全民健康保險卡(或駕駛執照)後，將之交予被
      告黎緹薰，被告黎緹薰復分別於如附表所示之時間、地點
      ，以告訴人鄭莉臻及被害人羅心妘等人之名義，填寫行動
      寬頻業務服務申請書(或第三代行動通信/行動寬頻業務服
      務申請書)等文件，申辦如附表所示之行動電話門號，使
      遠傳公司人員陷於錯誤，核發上開行動電話門號，並將如
      附表所示之專案優惠折價商品交付予被告黎緹薰，足生損
      害於告訴人鄭莉臻、被害人羅心妘及遠傳公司對門號申辦
      管理之正確性。因認被告黎緹薰及林彥希2人均涉有刑法
      第216條、第210條之行使偽造私文書及第339條第1項之詐
      欺取財等罪嫌。」、「惟證人即告訴人鄭莉臻於偵訊中具
      結證稱渠於105年間，拍照並傳送個人之雙證件資料予被
      告林彥希，供辦理行動電話門號，以幫助被告林彥希之友
      人提高業績乙節。堪徵被告等所辯用以申辦如附表編號1
      所示行動電話門號之告訴人鄭莉臻之前開證件資料，乃告
      訴人鄭莉臻本人所提供，暨告訴人鄭莉臻曾應允申辦門號
      以助增加業績等節，非屬虛妄。本案尚難僅因被告等於告
      訴人鄭莉臻未在場之情況下，代告訴人鄭莉臻簽寫上述行
      動電話門號申請書等文件，辦理如附表編號1所示行動電
      話門號一情，逕認被告等主觀上即有何偽造私文書以行使
      及詐欺取財之犯意，而遽以該等罪責相繩。」故就此為不
      起訴處分，此有檢察官不起訴處分書在卷可稽，並經本院
      主動調閱該偵查卷宗核閱無誤。被告既然將自己的證件資
      料交給他人，並允許該人作為辦理行動電話門號使用，自
      係以自己之行為表示以代理權授與他人，依民法第169條
      規定，對於第三人應負授權人之責任。因此，被告上述抗
      辯，應無可採。
　 2、又被告雖抗辯該電信費用為他人使用之費用，應由使用人
      負責云云。然被告既然為電信服務契約之相對人，依債權
      相對性原則，自應對提供電信服務之人為給付，至於被告
      將申請所得之電信服務允由第三人使用，應係被告與此第
      三人間之法律關係，應由被告對該第三人為請求，被告不
      得執其與第三人間之法律關係，以對抗原告。因此，被告
      所辯前詞，尚非可採。　　
（二）按債權之讓與，非經讓與人或受讓人通知債務人，對於債
      務人不生效力，民法第297條第1項定有明文。又債權之讓
      與，雖須經讓與人或受讓人通知債務人始生效力，但不以
      債務人之承諾為必要，而讓與之通知，為通知債權讓與事
      實之行為，得以言詞或文書為之，是讓與人與受讓人間成
      立債權讓與契約時，債權即移轉於受讓人，除法律另有規
      定外，如經讓與人或受讓人通知債務人，即生債權移轉之
      效力。次按遲延之債務，以支付金錢為標的者，債權人得
      請求依法定利率計算之遲延利息；應付利息之債務，其利
      率未經約定，亦無法律可據者，週年利率為百分之五；給
      付無確定期限者，債務人於債權人得請求時，經其催告而
      未為給付，自受催告時起，負遲延責任。其經債權人起訴
      而送達訴狀，或依督促程序送達支付命令，或為其他相類
      之行為者，與催告有同一之效力，民法第233條第1項前段
      、第203條、第229條第2項分別定有明文。查，原告固主
      張被告應自108年12月28日原告受讓債權次日起負遲延利
      息之清償責任，然原告所提出其寄送債權讓與通知書給被
      告之掛號郵件收件回執，其送達日期為109年12月12日，
      則依據上述規定，原告請求自108年12月28日起即計算遲
      延利息，難認有據，本件應以債權讓與通知書送達告次日
      即109年12月13日起算延遲利息，方屬適法。
（三）從而，原告依系爭電信服務契約及債權讓與之法律關係，
      訴請被告給付如主文第1項所示之金額及自109年12月13起
      至清償日止依照年息5％計算之利息，為有理由，應予准許
      ，逾此部份之請求，為無理由，應予駁回。
五、本件原告勝訴部份係適用小額程序而為被告敗訴之判決，依
    民事訴訟法第436條之20規定，應依職權宣告假執行，並依
    職權為被告得預供擔保，免為假執行之諭知；併依同法第43
    6條之19第1項規定，確定本件訴訟費用額為1,000元，依民
    事訴訟法第79條，命由被告負擔之。
中　　華　　民　　國　　111 　年　　8 　　月　　9 　　日
                        臺灣臺中地方法院沙鹿簡易庭
                            法  官  劉國賓
以上為正本，係照原本作成。
如不服本判決，應於送達後廿日內，以判決違背法令為理由，向
本院提出上訴狀並表明上訴理由（上訴理由應表明一、原判決所
違背之法令及其具體內容；二、依訴訟資料可認為原判決有違背
法令之具體事實），如於本判決宣示後送達前提起上訴者，應於
判決送達後廿日內補提上訴理由書（須附繕本）。
中　　華　　民　　國　　111 　年　　8 　　月　　9 　　日
                            書記官  張隆成